臺灣桃園地方法院刑事判決　　　　　 110年度交簡上字第57號
上　訴　人　臺灣桃園地方檢察署檢察官
上　訴　人
即　被　告　衛宸祥


上列上訴人因被告過失傷害案件，不服本院於中華民國109 年12
月28日所為之109 年度壢交簡字第1486號刑事簡易判決（聲請簡
易判決處刑書案號：109 年度調偵字第745 號），提起上訴，本
院管轄之第二審合議庭判決如下：
    主  文
上訴駁回。
    事實及理由
一、本案經本院合議庭審理結果，認原審以上訴人即被告衛宸祥
    （下稱被告）犯刑法第284 條前段之過失傷害罪，處拘役55
    日，並諭知易科罰金之折算標準為以新臺幣1,000 元折算1
    日，其認事用法及量刑均無不當，應予維持，並引用原審刑
    事簡易判決記載之事實、證據及理由（詳如附件所示），另
    補充證據：被告於本院準備、審理程序之自白（見本院交簡
    上字卷第47頁、第82、87頁）。
二、告訴人洪靜香請求檢察官上訴意旨及告訴代理人於本院審理
    中表示之意見略以：告訴人當時並非要左轉彎，原審不察予
    以誤認，且本案交通事故係因被告駕車變換車道卻未顯示方
    向燈，又有行駛在左轉彎道及跨越車道等多重違規，而自告
    訴人左後方撞擊告訴人機車，告訴人反應之時間不到1 秒，
    並無過失可言，是本案交通事故應全屬被告之過失；又告訴
    人於事故發生後，經診斷出有創傷性腦出血、顱面骨折、疑
    似顏面神經損傷之傷害，且有腦室縮小之疑慮，更出現記憶
    混亂、衰減、重複敘述之情形而需長期復健治療，已達重傷
    害之程度，原審認僅屬普通傷害，而就被告行為未論以過失
    致重傷害罪，自屬未洽；另原審未以累犯之規定加重被告之
    刑，亦未說明理由，判決理由不備。再原審量刑實屬過輕，
    應判決處有期徒刑8 個月以上之刑度才屬適當等語。檢察官
    依告訴人之請求，上訴意旨略以：告訴人因本案交通事故受
    有腦出血、創傷性腦出血等嚴重傷害，造成其生活諸多不便
    及身體上之痛苦，被告自始未積極與告訴人和解，且迄今仍
    拒絕賠償告訴人任何損失，參以被告違反交通規則情狀重大
    ，兩相權量，難認原審判決對被告已罰當其罪並符於社會之
    法律情感、罪刑相當及實現刑罰權分配之正義，故原審判決
    顯然過輕而有未當等語。
三、被告上訴意旨略以：伊坦承就本案交通事故有過失，也願意
    認罪。伊不是故意不與告訴人和解，調解程序伊都有到，而
    是雙方就賠償金額之差距過大，伊大學才剛畢業，沒有辦法
    負擔告訴人所要求之金額，伊沒有逃避責任的意思，原審之
    量刑實屬過重，也希望給伊緩刑之機會等語。
四、駁回上訴之理由：
  ㈠不採納告訴人請求上訴時、告訴代理人於本院審理中所表示
    意見之說明：
  ⒈查告訴人案發當時騎乘機車行駛於機車須兩段式左轉之路段
    ，且告訴人於事故發生前有顯示左方向燈之舉動及左偏行駛
    等情，均經原審勘驗現場監視器錄影畫面及被告行車紀錄器
    畫面明確（見本院壢交簡字卷第29至69頁），則告訴人行至
    肇事路口若非要左轉彎，豈有可能無端左偏又顯示左方向燈
    ，是告訴人主張並非要左轉而係要直行之主張，顯與其客觀
    舉動不符，難以採信，是以，告訴人騎乘機車欲左轉彎，卻
    未依標誌行駛於機車兩段式左轉彎車道並確實為兩段式左轉
    而逕行於中間車道左轉，違反道路交通安全規則第99條第1
    項前段「機車行駛之車道，應依標誌或標線之規定行駛」、
    同條第2 項前段：「機車行駛至交岔路口，其轉彎，應依標
    誌或標線之規定行駛」等規定，而若告訴人恪遵前開交通規
    定而不貿然左轉，豈可能發生本案交通事故，是告訴人具有
    過失乙節，殆無疑義，告訴人所稱其反應時間只有1 秒、本
    案交通事故全屬被告之過失云云，顯完全無視其自身亦違反
    交通規則，自屬無據。另被告於桃園市政府行車事故鑑定會
    鑑定時到會陳稱案發當時係要直行通過肇事路口後於下一路
    口左轉彎（見偵字卷第76頁），且據原審前開勘驗結果，可
    見被告行車之方向確屬直行無誤，衡情被告若要於下一路口
    左轉彎，豈有先變換車道至中間車道，並於通過路口再變換
    車道至內線道或左轉彎道之迂迴舉動，是被告當時至多只能
    認有違規跨越車道情形，尚難逕認其係要變換車道，則除原
    審認定之被告違規情形外，告訴人請求上訴時另主張被告變
    換車道卻未顯示方向燈亦具有過失乙節，自非可採。
  ⒉又就告訴人、告訴代理人主張告訴人所受傷勢應為重傷害乙
    節，經原審就此節函詢告訴人就醫治療之長庚醫療財團法人
    林口長庚紀念醫院，可知告訴人於本案交通事故後固有記憶
    力變差、平衡感不佳、頭暈等症狀，而經該醫院醫師診斷為
    「疑似腦部出血（非腦室縮小）後伴隨記憶受損」，此有該
    醫院109年6月22日長庚院林字第1090650695號函存卷可參（
    見本院壢交簡字卷第91頁），然該診斷結果既僅為「疑似」
    ，則告訴人上開症狀之成因為何，自屬未明，且與本案交通
    事故有無因果關係，亦非疑義，又關於重傷害之定義，刑法
    第10條第4 項定有明文，非謂一有傷勢即可評價為重傷害，
    而僅憑告訴人上開記憶力變差、平衡感不佳、頭暈之症狀，
    是否屬刑法第10條第4 項第6 款所稱之「其他於身體或健康
    ，有重大不治或難治之傷害」，更屬有疑，尤其前開醫院回
    函亦同時函覆告訴人於民國109 年2 月20日最近1 次回診時
    ，曾自述「仍可自行煮飯」即從事非屬單純之活動，似未見
    告訴人之日常生活有何重大影響，則告訴人前開症狀對其身
    體、健康是否屬重大? 又是否為不治或難治? 皆非無疑。從
    而，本案雖可認告訴人之傷勢並非輕微，然是否符合刑法所
    明定之重傷害要件，既有上開疑問，基於罪疑有利於被告之
    原則，自不能據認告訴人所受傷勢已達重傷害之程度，告訴
    人、告訴代理人上開主張，亦難憑採。
  ⒊至於告訴人指摘原審判決未依累犯規定加重被告之刑部分，
    然按「受徒刑之執行完畢，或一部之執行而赦免後，5 年以
    內『故意』再犯有期徒刑以上之罪者，為累犯，加重本刑至
    2 分之1 」，為刑法第47條第1 項所明定，被告本案既係犯
    「過失」傷害罪而非屬故意犯，自與前揭累犯規定之要件有
    間，告訴人此部分顯然誤解法律，併此指明。
  ㈡按刑之量定，屬為裁判之法院得依職權裁量之事項，如其量
    刑已以行為人之責任為基礎，並斟酌刑法第57條各款所列情
    狀，在法定刑度內，酌量科刑，無顯然失當或違反公平、比
    例及罪刑相當原則，亦無偏執一端，致明顯失出失入情形，
    自不得指為違法（最高法院109 年度台上字第5777號判決意
    旨參照）。在同一犯罪事實與情節，如別無其他加重或減輕
    原因，下級審量定之刑，亦無過重或失輕之不當情形，則上
    級審對下級審法院之職權行使，原則上應予尊重（最高法院
    102 年度台上字第2615號判決意旨參照）。是法官所為量刑
    ，如非有上揭明顯違法之情事，自不得擅加指摘其違法或不
    當。
  ㈢檢察官、被告雖各以前揭情詞分別主張原審判決量刑有過重
    或過輕之情形，然查，原審認定被告犯刑法第284 條前段之
    過失傷害罪事證明確，並審酌被告之過失程度與告訴人與有
    過失之程度相當、告訴人之傷勢程度、本案經原審安排調解
    ，然因被告、告訴人關於損害賠償之金額差距過大而無法達
    成調解等一切情狀，量處拘役55日，並諭知易科罰金之折算
    標準，已詳予具體說明其量刑之理由，且均已考量檢察官、
    被告上訴所指量刑因素，其認事用法均無違誤，所為量刑並
    未逾越法定裁量範圍，且無明顯違反罪刑相當原則之濫用權
    限情形，自應予維持。檢察官、被告仍執前開事由指摘原審
    判決量刑不當而提起上訴並請求撤銷原判，經核均無理由，
    應予駁回。
  ㈣至被告雖請求給予緩刑，惟緩刑之宣告，除應具備刑法第74
    條所定條件外，並須有可認為以暫不執行刑罰為適當之情形
    ，始得為之。法院對於具備緩刑要件之刑事被告，是否以暫
    不執行刑罰為適當，應由法院就被告之性格、犯罪狀況、有
    無再犯之虞及能否由於刑罰之宣告而策其自新等一切情形，
    予以審酌裁量（最高法院109 年度台上字第4267號判決意旨
    參照）。查被告於本案行為前，因犯不能安全駕駛動力交通
    工具罪，經臺灣臺北地方法院以104 年度交簡字第1272號判
    決處有期徒刑2 月確定，有臺灣高等法院被告前案紀錄表在
    卷可考，可知被告已有漠視用路人安全之前案紀錄，竟於本
    案仍違反交通規則肇事並使告訴人受傷，是為使被告知所警
    惕，確保其日後能謹慎於道路上一切之活動，自有執行刑罰
    之必要，而不宜宣告緩刑，併此說明。
五、綜上所述，原審判決認定事實及論罪科刑均無違誤，檢察官
    、被告提起上訴，為無理由，應予駁回。
據上論斷，應依刑事訴訟法第455 條之1 第1 項、第3 項、第36
8 條、第373條，判決如主文。
本案經檢察官王以文聲請以簡易判決處刑，檢察官高玉奇到庭執
行職務。
中    華    民    國   110    年    11    月    12    日
                  刑事第十三庭  審判長法  官  潘怡華
                                      法  官  王兆琳
                                      法  官  郭鍵融
以上正本證明與原本無異。
不得上訴。
                                      書記官  李佳玲
中    華    民    國   110    年    11    月    12    日
附件：
臺灣桃園地方法院刑事簡易判決     109年度壢交簡字第1486號
聲  請  人  臺灣桃園地方檢察署檢察官
被      告  衛宸祥  男  （民國00年0月0日生）
                    身分證統一編號：Z000000000號
                    住桃園市○○區○○路00號6樓之1
選任辯護人  江榮祥律師
上列被告因過失傷害案件，經檢察官聲請以簡易判決處刑（109
年度調偵字第745 號），本院判決如下：
    主  文
衛宸祥因過失傷害人，處拘役伍拾伍日，如易科罰金以新台幣壹
仟元折算壹日。
    事實及理由
一、本案犯罪事實及證據並所犯法條，除更正補充如下外，均引
    用檢察官聲請簡易判決處刑書（如附件）之記載。
二、過失責任判斷
  ㈠經本院勘驗警方蒐證光碟片中⑴案發路口監視器檔案、⑵被
    告行車紀錄器檔案，勘驗結果以「⑴案發路口監視器檔案：
    ①108 年6 月20日15時21分51秒至55秒，畫面可見有一計程
    車行駛萬壽路內側車道，行經案發交岔路口（係六岔路口）
    ，左轉往萬壽路向桃園方向駛去，該計程車左側有一左轉萬
    壽路之輔助線，並可藉由該計程車之行車路徑，觀察與該計
    程車同樣行駛萬壽路內側車道，途經案發交岔路口，欲左轉
    往萬壽路向桃園方向行駛之路徑，藉此可茲判別被告同樣行
    駛萬壽路內側車道，途經案發交岔路口，究係欲依標誌標線
    之指示左轉往萬壽路向桃園方向行駛，或欲依違規直行行駛
    。如勘驗照片1 至5 。②15時21分55秒，被告所駕自小客車
    違規跨行（2/3 車身在內側車道，1/3 車身在中線車道）內
    側車道與中線車道之雙向實線，跨越停止線，進入本件路口
    ，而告訴人所駕機車違規行駛中線車道亦已進入路口，在被
    告所駕自小客車右前方。如勘驗照片6 。③15時21分56.200
    秒，被告所駕自小客車朝前方直行，告訴人所  駕機車此時
    在被告所駕自小客車正右方。如勘驗照片7 。④15時21分
    56.747秒，被告所駕自小客車朝前方直行，告訴人所駕機車
    往左偏，撞擊被告所駕自小客車右後側。如勘驗照片8 。⑤
    15時21分57秒至15時22分2 秒，告訴人人車倒地往前方滑行
    ，而被告所駕自小客車續往前方直行至前方之本件交岔路口
    範圍內之內側車道入口處（此為左轉專用道，亦可在前方之
    長壽路、振興路、萬壽路、萬壽路499 巷交岔路口左轉萬壽
    路）停車。如勘驗照片9 至11。⑥由勘驗照片6 至11，可判
    別被告所駕自小客車之路徑係在上開②進入本件六岔路口後
    ，並未依內側車道為左轉專用道之標誌標線左轉萬壽路，而
    係違規直行通過本件六岔路口之第一個路口。⑵被告行車紀
    錄器檔案：①15時21分57秒（此之時間與路口監視器時間不
    同，依各自之時間記載之），被告行駛萬壽路內側車道，可
    見有「禁行機車」之標字。如勘驗照片A 。②15時22分0 秒
    ，被告仍行駛萬壽路內側車道，可見有車道指示標誌，依該
    標誌，內側車道為左轉專用道，而中線、外側車道為直行車
    道，另最右側則為機車左轉專用道。另可見道路路面亦有相
    應之指示箭頭標線，而最右側之機車左轉專用道則路面漆成
    顯目之藍色。如勘驗照片B 。③15時22分3 秒，被告仍行駛
    萬壽路內側車道，可見告訴人所駕自小客車欲左轉萬壽路，
    其車尾有打左方向燈，其違規行駛於中線之直行車專用車道
    ，而此時最右側之機車左轉專用道之號誌為紅燈，已有2 輛
    機車在停等紅燈，另有1 輛機車行駛最右側之機車左轉專用
    道。此時告訴人所駕機車在被告所駕自小客車之右前方，被
    告之視線可看見告訴人欲違規左轉之行車動態。如勘驗照片
    C 。④15時22分5 秒，被告仍行駛萬壽路內側車道（跨行內
    側與中線車道），即將駛越停止線，此時告訴人所駕機車仍
    在被告所駕自小客車右前方，然彼此間距離已縮小，告訴人
    仍在中線車道，仍閃亮左方向燈，亦即將進入路口。如勘驗
    照片D 。⑤15時22分6 秒，被告已駛入路口，此際可聽到車
    外傳來碰撞聲，被告向車內之女性友人稱『喔，幹，發生什
    麼事』，由畫面左上方並可看見上開⑴①之計程車已左轉前
    方之萬壽路行駛，並可判別被告顯然並非與該計程車一樣欲
    左轉前方之萬壽路行駛。如勘驗照片E 。⑥15時22分8 秒至
    11秒，案發後，被告所駕自小客車仍續向前行駛至前方之
    本件交岔路口範圍內之內側車道入口處（此為左轉專用道，
    亦可在前方之長壽路、振興路、萬壽路、萬壽路499 巷交岔
    路口左轉萬壽路）停車。如勘驗照片F 至H 。⑦在上開勘驗
    中，並未聽見被告所駕自小客車車內有打方向燈之聲音。」
    有本院109 年6 月8 日勘驗筆錄可稽。
  ㈡再被告於警詢自承其行駛萬壽路2 段內側車道直行預備往長
    壽路方向前進，此與本院上開勘驗相符，是可見被告駛至上
    開六岔路口前，明知內側車道為左轉萬壽路之專用車道，而
    其欲直行通過第一個岔路口往前直行，仍違規占用內側車道
    直行，被告於桃園市政府行車事故鑑定會到會陳述說明稱其
    直行要到「下游路口」（即第二個岔路口，即萬壽路與長壽
    路、振興路、萬壽路499 巷之交岔路口）行左轉彎云云，即
    便屬實（然此與其警詢所稱預備往長壽路方向前進不符），
    然亦可見被告並非在第一個岔路口左轉，其自應行駛中線直
    行車道，迨駛越第一個岔路口之停止線後，始變換至內側左
    轉專用道，並在第二個岔路口行左轉彎，不得在進入第一個
    岔路口之前即占用內側左轉專用車道。再依上開勘驗，被告
    在進入第一個交岔路口之前，亦有跨行內側車道與中線車道
    之雙白實線，而同時占用該二車道，被告於警詢否認跨越雙
    白實線，與事實不符。又依上開勘驗，告訴人於駛至華塑家
    具館前，機車左轉專用道即已係紅燈，其行駛中線直行車道
    ，其不欲行駛機車左轉專用道停等紅燈，欲趁內側左轉車道
    、中線及外線直行車道為綠燈狀況下直接逕行左轉，乃甫駛
    越雙白實線處，即打左方向燈欲在第一個岔路口直接左轉萬
    壽路，並由中線車道直接駛越第一個岔路口停止線，駛越後
    ，在該路口三分之一處以其機車左側車身撞擊被告所駕自小
    客車右後車身後，向右前方倒地滑行，告訴人於警詢證稱其
    行經案發路口，欲繼續直行云云，顯與事實不符，再告訴人
    雖違反機車二段式左轉之標誌標線、又違規自中線車道直接
    左轉，然告訴人在中線車道打左方向燈時，其在被告所駕自
    小客車之右前方，被告可明顯望知，然仍未注意其右前方之
    行車動態而釀禍，甚為顯然。按「汽車在同向二車道以上之
    道路（車道數計算，不含車種專用車道、機車優先道及慢車
    道），除應依標誌或標線之指示行駛外，並應遵守下列規定
    ：…除準備停車或臨時停車外，不得駛出路面邊線或跨越
    兩條車道行駛。」、「設有左右轉彎專用車道之交岔路口，
    直行車不得占用轉彎專用車道。」、「汽車行駛時，駕駛人
    應注意車前狀況及兩車並行之間隔，並隨時採取必要之安全
    措施，…」道路交通安全規則第98條第1 項本文、第1 項第
    5 款、第2 項、第94條第3 項分別定有明文，被告有上開駕
    駛行為，違反各該規定，自有過失。復按「機車行駛之車道
    ，應依標誌或標線之規定行駛…」、「機車行駛至交岔路口
    ，其轉彎，應依標誌或標線之規定行駛…」道路交通安全規
    則第99條第1 項本文、第2 項本文分別定有明文，告訴人不
    欲在機車待轉區停等紅燈，而不依機車二段式左轉之標誌、
    機車二段式左轉專用道之指示，而逕行左轉，違反上開各規
    定，與有過失甚明。
  ㈢桃園市政府行車事故鑑定會鑑定意見書鑑定意見與本院上開
    見解相符，是可贊同。而桃園市政府以109 年4 月21日桃交
    運字第1090017991號函覆該府行車事故鑑定覆議委員會之鑑
    定覆議結論，其中就被告部分，與桃園市政府行車事故鑑定
    會鑑定意見書鑑定意見相同，當亦可贊同，然就告訴人部分
    修改為「…左偏行駛未與左側同向來車保持安全間隔」云云
    ，忽略告訴人於本件案發時係欲違規逕行左轉彎，而僅稱「
    左偏行駛」，至所謂「未與左側同向來車保持安全間隔」則
    僅係被告直行車違規行駛內側左轉專用車道與告訴人違規逕
    行由中線車道左轉所產生之結果，並非違規樣態，是覆議結
    論有忽略事實並倒果為因之疵，不足為採，聲請人即臺灣桃
    園地方檢察署檢察官逕予採用桃園市政府行車事故鑑定覆議
    委員會之鑑定覆議結論，同樣不足為採。
  ㈣綜上，本件事證明確，被告及辯護人猶執陳詞，主張被告無
    過失，自無可採，至其等聲請傳喚證人即與被告同車之女性
    友人許珈綾，然案發前該證人與被告正在聊天，且告訴人所
    駕機車係撞擊被告所駕自小客車右後方，該證人並未完整目
    睹案發經過，其與被告於此時始驚覺發生車禍，此均有被告
    車內之行車紀錄器可證，該證人自無從對本件車禍之始末為
    完整之陳述，況本院既已勘驗路口監視器及被告車內之行車
    紀錄器，則本件車禍過程已客觀完整還原呈現，已無調查他
    項證據之必要，上開聲請應併予駁回。
三、告訴人雖向本院具狀陳稱其腦部傷害經長庚醫院診斷有造成
    腦室縮小之疑慮，近期更記憶混亂、記憶衰減等，需長期復
    健，主張其所受傷害為重傷害云云。經本院依職權就告訴人
    所受傷害是否即經復健，其身體或健康仍有重大不治或難治
    之後遺症詢以林口長庚醫院，該院於109 年6 月22日以長庚
    院林字第1090650695號函覆以「依病歷記載，洪靜香君於
    108 年6 月29日至本院急診、住院，本院醫師診斷傷勢有創
    傷性腦出血、顱骨骨折、疑似顏面神經損傷，住院治療後於
    108 年8 月22日出院，病人109 年1 月13日最近一次腦神經
    外科回診時，仍有記憶力不佳、平衡感不佳、頭暈等症狀。
    另病人自108 年9 月27日起至腦血管科門診就醫，主訴車禍
    後記憶變差（做過的事和說過的話與日期會忘記）及頭暈，
    本院醫師診斷為疑似腦部出血（非腦室縮小）後伴隨記憶受
    損，109 年2 月20日最近一次回診時自述生活仍可自行煮飯
    。關於其傷勢是否已達刑法之重傷害程度，請貴院依前述治
    療經過認定之。」等語，可見該院並未具體認定告訴人是否
    即經復健，其身體或健康仍有重大不治或難治之後遺症，況
    該函所稱「本院醫師診斷為疑似腦部出血（非腦室縮小）後
    伴隨記憶受損」，亦僅為「疑似」，是本院自不得在無確定
    之證據下，徒遽認定本件犯罪為過失致重傷罪。
四、審酌被告之過失程度與告訴人與有過失之程度相當、告訴人
    之傷勢程度、本件經本院安排調解，然雙方差距過大而無法
    達成調解（有調解委員調解單可稽）等一切情狀，量處如主
    文所示之刑，並諭知易科罰金之折算標準。
五、據上論斷，應依刑事訴訟法第449 條第1 項前段、第3 項、
    第454 條第2 項，刑法第284 條前段、第62條前段、第41條
    第1 項前段，刑法施行法第1 條之1 第1 項，逕以簡易判決
    處刑如主文。
六、如不服本判決，應於判決送達後20日內向本院提出上訴狀（
    應附繕本）。
中    華    民    國   109    年    12    月    28    日
                    交通法庭法  官  曾雨明
以上正本證明與原本無異。
如不服本判決，應於判決送達後20日內向本院提出上訴狀（應附
繕本）。
                            書記官  劉貞儀
中    華    民    國  109     年    12    月    29    日
附錄本案論罪科刑法條全文：
刑法第284 條
（過失傷害罪）
因過失傷害人者，處1 年以下有期徒刑、拘役或10萬元以下罰金
；致重傷者，處3 年以下有期徒刑、拘役或30萬元以下罰金。
　
附件：
臺灣桃園地方檢察署檢察官聲請簡易判決處刑書
                                    109年度調偵字第745號
    被      告  衛宸祥  男  23歲（民國00年0月0日生）
                        住桃園市○○區○○路00號6樓之1
                        國民身分證統一編號：Z000000000號
上列被告因過失傷害案件，業經偵查終結，認為宜以簡易判決處
刑，茲敘述犯罪事實及證據並所犯法條如下：
        犯罪事實
一、衛宸祥於民國108 年6 月29日下午，駕駛車牌號碼000-0000
    號自用小客車，沿桃園市龜山區萬壽路2 段由臺北往桃園方
    向行駛內側車道，於同日下午3 時22分許，行經桃園市龜山
    區萬壽路2 段與長壽街交岔路口欲直行時，本應注意汽車行
    駛時，應注意車前狀況，隨時採取必要之安全措施，以避免
    危險之發生，且不得占用內側左轉專用道直行，而依當時天
    候晴、日間自然光線、柏油路面並無缺陷、視線良好等情形
    ，並無不能注意之情事，竟疏未注意上開事項，占用內側左
    轉專用車道直行，適有同向右側由洪靜香騎乘車牌號碼
    000-000 號普通重型機車行經該處，亦疏未注意與左側同向
    來車保持安全間隔而欲左轉，雙方因而發生碰撞，致使洪靜
    香受有腦出血、創傷性腦出血等傷害。嗣衛宸祥於肇事後，
    即向到場處理員警坦承肇事，對於未發覺之罪自首而接受裁
    判，始悉上情。
二、案經洪靜香訴由桃園市政府警察局龜山分局報告偵辦。
        證據並所犯法條
一、上揭犯罪事實，業據被告衛宸祥於偵查中大致坦承不諱，核
    與告訴人洪靜香之指訴情節相符，並有道路交通事故現場圖
    、道路交通事故調查報告表㈠㈡、桃園市政府車輛行車事故
    鑑定會桃市鑑0000000 號鑑定意見書、桃園市政府交通局
    109 年4 月21日桃交運字第1090017991號函覆議結果各1 份
    、監視器畫面光碟1 片、監視器畫面翻拍及現場車禍照片附
    卷可稽，而告訴人因此受有犯罪事實所載之傷害乙情，亦有
    長庚醫療財團法人林口長庚紀念醫院診斷證明書2 紙在卷足
    憑。又按汽車駕駛人行駛時，應注意車前狀況，並隨時採取
    必要之安全措施，以避免危險之發生。且汽車在同向二車道
    以上之道路，應依標誌或標線之指示行駛外，不得占用內側
    左轉專用車道直行，道路交通安全規則第94條第3 項及第98
    條第1 項前段定有明文，而依前開當時道路狀況，被告應注
    意能注意竟疏未注意上開規定致肇車禍，其有過失甚為顯然
    ，則被告之過失行為與告訴人受傷間，即有相當因果關係，
    是被告犯嫌堪以認定。
二、核被告所為，係犯刑法第284 條前段之過失傷害罪嫌。又被
    告於肇事後，於警方到場處理時，坦承其為肇事者不逃避而
    接受調查，有桃園市政府警察局龜山分局龜山交通分隊道路
    交通事故肇事人自首情形紀錄表1 紙存卷可按，其舉已合於
    刑法第62條前段所定對於未發覺之犯罪自首而接受裁判之要
    件，請審酌依該條規定減輕其刑。
三、依刑事訴訟法第451條第1項聲請逕以簡易判決處刑。
    此  致
臺灣桃園地方法院
中    華    民    國   109    年     4     月    24   日
                          檢  察  官  王以文
本件證明與原本無異
中    華    民    國   109    年    5     月    15    日
                          書  記  官  盧靜儀
附記事項：
本件係依刑事訴訟法簡易程序辦理，法院簡易庭得不傳喚被告、
輔佐人、告訴人、告發人等出庭即以簡易判決處刑；被告、被害
人、告訴人等對告訴乃論案件如已達成民事和解而要撤回告訴或
對非告訴乃論案件認有受傳喚到庭陳述意見之必要時，請即另以
書狀向簡易法庭陳述或請求傳訊。
所犯法條：
中華民國刑法第284條
（過失傷害罪）
因過失傷害人者，處6 月以下有期徒刑、拘役或5 百元以下罰金
，致重傷者，處1 年以下有期徒刑、拘役或5 百元以下罰金。